---
title: "Análise de Componetes Principais - PCA"
output: github_document
---

[Link do site que encontrei o exemplo](https://sites.google.com/site/tutorialdeanalisesestatisticas/topicos/estatistica-multivariada/analise-de-componentes-principais-pca/tutorial-1-1)

Carregando o pacote vegan que possui a função para gerar a PCA
```{r message=FALSE}
library(vegan)
```

Carregando a planilha de dados
```{r}
dados<-read.table("sedimento.txt",header=T)
head(dados)
```

Sumarizando o conjunto de dados
```{r}
summary(dados)
```

### Gerando a PCA com os Valores originais

Execultando a função "prcomp" que calcula a PCA
```{r}
resultado.pca <- prcomp(dados)
```

Mostrando os resultados
```{r}
resultado.pca
```

Sumarizando os resultados para obter os valores dos eixos 1 e 2
```{r}
summary(resultado.pca)
#Os valores dos eixos podem ser encontrados em "Importance of components" >>>
#"Proportion of variance", PC1 (0.7501) > pode ser interpretado que o eixo 1 
#corresponde a 75% de explicação da variação, e PC2 (0.1983) >>> eixo 2 = 20%.
```



Visualizando os scores
```{r}
resultado.pca$x
```

Visualizando os loadings
```{r}
resultado.pca$loadings
```

#Plotando a PCA
```{r}
biplot(resultado.pca)
screeplot(resultado.pca)
```

#Avaliando a variância das variáveis
```{r}
round(apply(dados,2,var),4)#round é a função que arredonda os valores
###É possivel ver que as variáveis possuem grande variação entre elas,
###nesse caso é importante fazer uma padronização para impedir que as variáveis
###com maior variância tenham maior peso na análise.
```

### Padronizando dados ao centro com a função "scale"

Podemos realizar essa padronização para evitar que as variáveis com maior variância apresentem maior peso na PCA.
```{r}
dados.P<-scale(dados)
round(apply(dados.P,2,var),4)#Observe que agora eles apresentam a mesma variância 
resultados.pca.padronizado <- prcomp(dados.P)

#Também é possível fazer a padronização usando o parâmetro "scale=TRUE", na função "prcomp"
resultados.pca.padronizado <- prcomp(dados, scale=T)
biplot(resultados.pca.padronizado)

```

### Transformando dados para Log(x)+1

Testando se a transformação em Log pode ajudar na padronização das variâncias.
```{r}
dados1 <- log(dados)+1
round(apply(dados1,2,var),4)#Observe que ele achata as variâncias, mas ainda continuam muito diferentes.
                              

resultados.pca.padronizado <- prcomp(dados1)
biplot(resultados.pca.padronizado)
```


### Conclusão

A melhor forma de gerar a PCA é usando dados padronizados, dessa forma evitamos que a diferença entre as variáveis cause ruídos ao realizarmos a análise.












